【裁判字號】    89,交聲,473
【裁判日期】    891230
【裁判案由】    違反道路交通管理處罰條例聲明異議
【裁判全文】
臺灣士林地方法院刑事裁定                        八十九年度交聲字第四七三號
    原處分機關  臺北巿交通事件裁決所
    異  議  人
    即受處分人  甲○○
右列異議人因違反道路交通管理處罰條例案件，對於臺北市交通事件裁決所於八十九
年七月三十日所為之處分（原處分案號：北市裁三字第駕裁二二─Ａ0000000
0號），聲明異議，本院裁定如左：
        主  文
異議駁回。
        理  由
一原處分意旨略以：異議人即受處分人甲○○於民國八十八年十一月二十四日下午三
  時二十四分，駕駛車牌號碼ＥＳ─四七二六號自用小客車，沿臺北市新生高架橋由
  北向南行駛，因汽車駕駛人未依規定繫安全帶，經臺北市政府警察局交通大隊照相
  舉發，因舉發違反道路交通管理事件通知單招領逾期，經臺北市政府警察局交通警
  察大隊以八十九年夏字第二十二期送臺北市政府公告，已逾公告期限，遂移送原處
  分機關處理，依道路交通管理處罰條例第三十一條第一項之規定，裁處罰鍰新臺幣
  一千五百元。
二異議人即受處分人甲○○固不否認前揭違規之事實，惟辯稱：系爭舉發違反道路交
  通管理事件通知單未向伊住所地送達，伊未收到，且一般人亦不可能查閱政府公報
  云云。
三按小客車行駛於公告之專用快速道路，其汽車駕駛或前座乘客未繫安全帶者，處汽
  車駕駛人新臺幣一千五百元罰鍰，道路交通管理處罰條例第三十一條第一項定有明
  文。次按，道路交通違規事件之舉發為書面行政處分，應送達於相對人始發生效力
  ，依違反道路交通管理事件統一裁罰標準及處理細則第五條規定，行政機關處理違
  反道路交通管理事件，有關文書送達之程序，準用刑事訴訟法送達之規定；而依刑
  事訴訟法第五十九條、第六十條規定，於住所、居所、事務所及所在地不明、掛號
  郵寄而不能達到、或因住居於法權所不及之地，不能以其他方法送達者，得以刊登
  政府公報或新聞紙之方式為公示送達，且自最後刊登公報時起經三十日發生效力。
四經查：(一)異議人於八十八年十一月二十四日下午三時二十四分，駕駛車牌號碼ＥＳ
  ─四七二六號自用小客車，行經臺北市新生高架橋，汽車駕駛人未依規定繫安全帶
  乙節，為異議人所不否認，並有臺北市政府警察局舉發違反道路交通事件通知單暨
  違規採證照片附卷可稽，其違規之事實，應堪認定。(二)原舉發單位即臺北市政府警
  察局交通警察大隊認本件異議人即受處分人係違反道路交通管理處罰條例第三十一
  條第一項之規定，該條處罰之對象既係汽車駕駛人，其舉發違反道路交通管理事件
  通知單自應向汽車駕駛人之住居所送達。本件異議人即受處分人甲○○自八十六年
  九月一日遷入臺北縣淡水鎮○○里○○街一二三號十三樓，有法務部戶役政連結作
  業系統一件附卷可參，足見並非「應為送達之處所不明」。原舉發單位竟向臺北市
  士林區○○○路○段二九○巷二三弄九號五樓掛號郵寄，有該通知單暨信封一件可
  考，嗣因招領逾期退回，逕為公示送達，顯與前述公示送達之要件不符，尚難認該
  通知單已為合法送達。受處分人辯稱並未收受舉發違規通知單乙事，尚堪採信。(三)
  惟查，道路交通管理處罰條例第三十一條第一項乃法定定額罰鍰，已如前述，原處
  分機關及本院並無依情節裁量之權限，原處分機關援引道路交通管理處罰條例第三
  十一條第一項規定，裁處罰鍰新臺幣一千五百元，且系爭違反道路交通管理事件裁
  決書已向異議人之住所地合法送達，核無不當，異議人聲明異議為無理由，應予駁
  回。
據上論斷，應依道路交通案件處理辦法第十九條，裁定如主文。
中      華      民      國      八十九      年    十二    月    三十    日
                              臺灣士林地方法院交通法庭
                                          法  官  陳  玉  曆
右正本證明與原本無異。
如不服本裁定，應於送達後五日內，向本院提出抗告狀。
                                          書記官  陳  鳳  嬌
中      華      民      國       九十       年     一     月     二     日


司法院資訊處製作；財團法人民間司法改革基金會備份。
